【裁判字號】    98,聲,347
【裁判日期】    980603
【裁判案由】    停止執行
【裁判全文】
臺灣臺中地方法院民事裁定              98年度聲字第347號
聲  請  人  乙○○
相  對  人  新安建設股份有限公司
法定代理人  甲○○
上列當事人間聲請停止執行事件，本院裁定如左：
    主      文
聲請人供擔保新臺幣肆佰零捌萬零柒拾參元後，本院97年度執字
第28044號執行事件之強制執行程序，於台灣高等法院台中分院
98年度建上字第27號清償債務等事件訴訟終結（判決確定、撤回
、和解）前，應暫予停止。
    理      由
一、按有回復原狀之聲請，或提起再審或異議之訴，或對於和解
    為繼續審判之請求，或提起宣告調解無效之訴，撤銷調解之
    訴，或對於許可強制執行之裁定提起抗告時，法院因必要情
    形或依聲請定相當並確實擔保，得為停止強制執行之裁定，
    強制執行法第18條第2項定有明文。次按強制執行法第18條
    第1項規定：「強制執行程序開始後，除法律另有規定外，
    不停止執行。」乃防止債務人或第三人任意聲請停止執行，
    致執行程序難於進行，債權人之債權不能早日實現。抵押權
    人聲請拍賣抵押物，經法院為許可強制執行之裁定而據以聲
    請強制執行，抵押人對該裁定提起抗告或依同法第14條提起
    異議之訴時，法院得依同法第18條第2項為停止強制執行之
    裁定，抵押人如以該裁定成立前實體上之事由主張該裁定不
    得為執行名義而提起訴訟時，其情形較裁定程序為重，依「
    舉輕明重」之法理，參考 (舊)公證法第11條第3項及 (舊)
    非訟事件法第101條第2項規定，並兼顧抵押人之利益，則抵
    押人自得依強制執行法第18條第2項規定聲請為停止強制執
    行之裁定，司法院大法官會議釋字第182號解釋文可資參照
    。又按法院依強制執行法第18條第2項裁定准許停止強制執
    行所定之擔保金，係備供債權人因停止執行所受損害之賠償
    ，其數額應依標的物停止執行後，債權人未能即時受償或利
    用該標的物所受之損害額，或其因另供擔保強制執行所受之
    損害額定之（最高法院87年度台抗字第529號裁定要旨參照
    ）。
二、本件聲請意旨略以：聲請人於兩造相關清償債務訴訟之上訴
    中，已對相對人提起確認抵押權不存在之訴及債務人異議之
    訴為由，聲請停止本院97年度執字第28044號強制執行程序
    等語。經查，本院97年度執字第28044號強制執行事件現尚
    未終結，而聲請人對相對人已於上訴人程序中，提起確認抵
    押權不存在之反訴，請求確認系爭執行名義所表彰之抵押權
    不存在，且備位提起債務人異議之反訴，請求撤銷系爭97年
    度執字第28044號強制執行程序，現由台灣高等法院台中分
    院98年度建上字第27號審理中，有聲請人提出之民事上訴理
    由暨上訴聲明更正狀一份，在卷可稽，並經本院調取上開執
    行卷宗及96年度訴字第288號判決，查閱屬實，因認聲請人
    所為停止執行之聲請，於法尚無不符；而揆諸前揭最高法院
    見解所示，本院酌定擔保金額時，應僅斟酌相對人未能即時
    受償所受之損害額定之。爰審酌相對人聲請強制執行之債權
    額為新臺幣（下同）27,200, 486元，如停止執行未能即時
    受償預計所受之損害額，應為該數額按年息百分之5計算之
    遲延利息；參以本案訴訟之標的金額逾民事訴訟法第466條
    所定數額，屬得上訴第三審事件，至三審終結，其期間推定
    為3年（參照各級法院辦案期限實施要點第2條規定民事通常
    程序第一審審判案件期限1年4個月、民事第二審審判案件期
    限2年、民事第三審審判案件期限1年），本院綜合上情，認
    為聲請人所應供之擔保金額，以4,080,073元為適當（計算
    式為：27,200,486X5% X3=4, 080,073，元以下4捨5入）。
三、依強制執行法第18條第2項，裁定如主文。
中    華    民    國    98    年    6    月     3    日
                  民事第四庭  法  官  王金洲
正本係照原本作成。
如不服本裁定，應於送達後10日內向本院提出抗告狀（須附繕本
），並繳納抗告裁判費新臺幣1,000元。
中    華    民    國    98    年    6    月     3    日
                              書記官   魏愛玲


司法院資訊處製作；財團法人民間司法改革基金會備份。
